【裁判字號】    90,易,1557
【裁判日期】    901219
【裁判案由】    竊盜
【裁判全文】
臺灣臺中地方法院刑事判決                          九十年度易字第一五五七號
    公  訴  人  臺灣台中地方法院檢察署檢察官
    被      告  乙○○
右列被告因竊盜案件，經檢察官提起公訴（九十年度偵字第六四○七號），本院判決
如左：
    主  文
乙○○無罪。
    理  由
一、公訴意旨略以：被告乙○○前曾於民國八十五年間因竊盜案件，經臺灣高雄地方
    法院判處有期徒刑三月確定，於八十六年三月十三日執行完畢，復意圖為自己不
    法之所有，於九十年三月十七日八時許，在台中縣豐原市○○街二一二號萬家福
    大賣場前，竊取甲○○所有之車牌號碼ＴＫＣ－二三七號輕型機車，得手後供己
    代步之用，嗣於九十年四月三日十六時三十分許，被告騎乘該部機車行經台中市
    北區○○○路與北屯路口時，為警當場查獲，因認被告涉有刑法第三百二十條第
    一項之竊盜罪嫌。
二、按犯罪事實應依證據認定之，無證據不得推定其犯罪事實，又不能證明被告犯罪
    者，應諭知無罪之判決，刑事訴訟法第一百五十四條、第三百零一條第一項定有
    明文。又認定不利被告之事實，須依積極證據，苟積極證據不足為不利於被告事
    實之認定時，即應為有利被告之認定，有最高法院三十年上字第八一六號判例意
    旨可循。且認定犯罪事實所憑之證據，無論其為直接證據或間接證據，其為訴訟
    上之證明時，均須達於一般之人不至有所懷疑，而得確信其為真實之程度，始得
    據為有罪之認定，倘其證明尚未達到此一程度，而有合理性之懷疑存在時，即無
    從遽為有罪之確信，此觀最高法院七十六年臺上字第四九八六號判例意旨，亦足
    明瞭。
三、公訴意旨認被告乙○○涉有前述之竊盜罪嫌，無非係以被害人甲○○所指訴失竊
    該部機車之經過、「車輛竊盜、車牌失竊資料個別查詢報表－查詢車輛認可資料
    」、贓物認領保管單及機車之照片各一件為憑；並認被害人指訴失竊機車之事實
    無誤，被害人復供稱與被告素不相識，故被告於偵查中所辯解向他人借得該部機
    車之語不實，而論斷其涉有前述之竊盜罪嫌。訊據被告堅決否認公訴人所指，辯
    稱：其因從事販賣花材之行業，結識一名真實姓名年籍不詳、綽號「阿忠」之成
    年男子，而約於九十年三月下旬，在台中巿文心路上某處花巿，向「阿忠」借用
    該部機車，絕非其所竊取等語。經查：
    (一)該部車牌號碼ＴＫＣ－二三七號機車乃被害人甲○○所有，於九十年三月十七
      日八時許，在台中縣豐原市○○街二一二號萬家福大賣場前失竊之事實，被害
      人甲○○固指訴甚詳，並有「車輛竊盜、車牌失竊資料個別查詢報表－查詢車
      輛認可資料」一份附卷可稽。
    (二)而被告騎乘該部機車於九十年四月三日十六時三十分許，行經台中市○區○○
      ○路與北屯路口時，為警當場查獲等事實，被告雖亦坦承不諱，並有當時所拍
      攝之機車照片一幀、贓物認領保管單一紙在卷可證。
    (三)惟以被害人所失竊之機車，距查獲被告騎乘時止，相隔已有半個月之久，似此
      情形，尚難斷定必為被告於九十年三月十七日八時許，在台中縣豐原市○○街
      二一二號萬家福大賣場前所竊得。被告辯解其向「阿忠」借得該部機車，難道
      非無可能？公訴人僅以被害人指訴失竊機車之事實無誤，被害人復供稱與被告
      素不相識，即論斷被告所辯解向他人借得該部機車之語不實，應為其所偷竊云
      云，允有不宜。蓋以一般生活經驗，被告可能取得該部機車之原因，不一而足
      ，非僅行竊一途，不論被告所辯解可信與否，必應先有積極、適合之證據，始
      宜認定為其所竊。亦即，徒以前開證據資料，實未達於一般人均不至有所懷疑
      ，而得確信該部機車真為被告所竊之程度。
    (四)此外，公訴人並未再舉出其他積極、適合之證據以證明被告確有該當前開竊盜
      之犯行，本院亦查無此等事證。則不論被告騎乘該部失竊機車之事實，是否另
      涉其他犯罪，應由公訴人再行斟酌；惟其究不該當前開公訴意旨所指稱之竊盜
      罪嫌，尚無疑義。職是，即應諭知被告無罪之判決，庶免抑。
據上論斷，應依刑事訴訟法第三百零一條第一項，判決如主文。
中      華      民      國      九十      年    十二      月    十九    日
                                        法  官  莊  深  淵
右正本證明與原本無異。
如不服本判決，應於判決送達後十日內，向本院提出上訴狀。
                                        書記官
中      華      民      國      九十      年    十二      月    十九    日


司法院資訊處製作；財團法人民間司法改革基金會備份。
